臺灣桃園地方法院民事判決
110年度訴字第534號
原      告  許修銘    桃園市○○區○○路000巷00號
訴訟代理人  翁瑞麟律師
            莊劍郎律師
被      告  呂天讓  
訴訟代理人  呂賢能  
被      告  呂允娘  
            呂基胤  
            呂基漢  
            呂基成  
            呂如玉  

            呂如惠  
            呂國寶  

            呂國松  

            呂志強  

            呂季超  

            呂超羣  

            盧金英  
            楊鴻麒  
            楊竣文  

            呂文賓  
            劉世祿  
            吳劉秀妹
            劉世隆  


            朱劉蓮妹
            劉金錞  
            劉富華  
            劉雙有  
            謝添富  
            劉添成  

            謝美雲  
            謝美蓮  
            劉世港  
            劉世海  
            劉世璋  
            劉金娥  
            劉秋菊  
            劉美珠  

            劉美容  
            劉美齡  

            劉世南  

            劉世興  

            劉世鍚  
            劉桂玉  
            劉世新  
            劉文惠  
            陳苾偆（原名：陳秋羽）

            劉締薈（原名：劉美君）
                      住○○市○鎮區○○路○段000○0號00  樓
            劉奕雄  
            劉奕滿  
            莊育金  
            莊育焜  

            莊夏江  
            莊寶香  

            莊寶珍  
            邱玉女  
            林源榮  
            姜林和枝


            林四妹  

            田林六妹
            林志賢  
            林如吟  
            袁明楷  

            袁明煌  
            袁明鈴  
兼  上一人
監  護  人  袁芳勇  
被      告  許蔡冬梅

            葉秀英  
            許宗欽  

            許宗泰  
            許宗寶  

            許宗斌  
            許秀珍  
            呂濬易  
            呂權祐  

            呂浩全  
            陳鳳英  


            呂立鋆  
上  一  人
訴訟代理人  呂彥儒  
被      告  呂立名    遷出國外（應受送達處所不明）
            呂立安  
            孫罔    
            謝金英  

            詹德進  
            鍾梅珠  
            陳蔡淑慎
            林基竹  
            劉清漢  
            陳在沺  
兼  上八人
訴訟代理人  游振賢  


複  代理人  游秋萍  
被      告  張秧郘  
            黃麗華  

            黃麗錦  
            張麗貞  
            劉世標  
            劉黃阿梅
            劉世泉  
            劉世文  
            劉世順  
            劉美珍  

            劉智寺  
            劉雅玲  
            劉世萬  
            劉世寶  
            劉桂梅  
            劉美蓉  
            呂文亮  
            劉康煒  

            曹宇成  



            郭呂春碧
            呂學良  
            顧緒健  
            江文周  
上  一  人
訴訟代理人  江麗惠  
被      告  江文久  
            江朝賢  
上  一  人
訴訟代理人  劉宜菁  
被      告  李宗淵  
            李宗卿  
            李宗政  
            林彩鳳  

            林自元  
            林春長  
            林寶珠  

            呂永福  
            呂秀美  
            呂珮嫙  
            劉世貴（兼劉謝玉嬌之繼承人）

            劉世錦（兼劉謝玉嬌之繼承人）

            謝尚達（即劉謝玉嬌之繼承人）



            謝尚明（即劉謝玉嬌之繼承人）



            高玉霞  
            梁信泰（即梁劉益妹之承受訴訟人）


            湯敏媛（即呂立全之承受訴訟人）

            呂其軒（即呂立全之承受訴訟人）

            林沛晴（兼林許阿柑之承受訴訟人）


受  告知人  李權峻  
上列當事人間請求分割共有物事件，本院於民國111年8月11日、
111年10月27日言詞辯論終結，判決如下：
    主  文
一、被告劉世貴、劉世錦、謝尚達、謝尚明應就被繼承人劉謝玉
    嬌所有坐落桃園市○○區○○段000地號土地應有部分00000000
    分之87680辦理繼承登記。
二、被告湯敏媛、呂其軒應就被繼承人呂立全所有坐落桃園市○○
    區○○段000地號土地應有部分89478分之112辦理繼承登記。
三、被告林沛晴應就被繼承人林許阿柑所有坐落桃園市○○區○○段
    000地號土地應有部分0000000分之43840辦理繼承登記。
四、兩造共有坐落桃園市○○區○○段000地號土地（面積9,250.14
    平方公尺）應予變價分割，所得價金依附表「應有部分」欄
    所示比例分配於各共有人。
五、訴訟費用由兩造依附表「訴訟費用負擔」欄所示比例負擔。
    事實及理由
壹、程序方面：
一、按訴狀送達後，原告不得將原訴變更或追加他訴，但請求之
    基礎事實同一、該訴訟標的對於數人必須合一確定時，追加
    其原非當事人之人為當事人者，不在此限；不變更訴訟標的
    ，而補充或更正事實上或法律上之陳述者，非為訴之變更或
    追加，民事訴訟法第255條第1項但書第2款、第5款、第256
    條分別定有明文。又共有物之分割，於共有人全體有法律上
    之利害關係，須共有人全體始得為之，故請求分割共有物之
    訴，屬於民事訴訟法56條第1 項所稱訴訟標的對於共同訴訟
    之各人必須合一確定者。另按當事人死亡者，應由繼承人全
    體承受訴訟；第168 條至第172 條及前條所定之承受訴訟人
    ，於得為承受時，應即為承受之聲明；他造當事人，亦得聲
    明承受訴訟；原告於判決確定前，得撤回訴之全部或一部，
    但被告已為本案之言詞辯論者，應得其同意；訴之撤回應以
    書狀為之，但於期日，得以言詞向法院或受命法官為之；訴
    之撤回，被告於期日到場，未為同意與否之表示者，自該期
    日起；其未於期日到場或係以書狀撤回者，自前項筆錄或撤
    回書狀送達之日起，10日內未提出異議者，視為同意撤回，
    民事訴訟法第170 條、第175 條、第262 條第1 、2 、4 項
    亦有明定。經查：
  ㈠原告起訴請求原物分割坐落桃園市○○區○○段000地號土地(面
    積9,250.14平方公尺，下稱系爭土地），起訴時原列共有人
    林合、劉謝玉嬌為被告，惟林合、劉謝玉嬌已分別於起訴前
    之民國106年6月14日、104年5月13日死亡，林合之繼承人林
    彩鳳、林自元、林春長、林寶珠於起訴前之109年10月15日
    辦理繼承登記完竣（見調解卷第80、81頁），原告乃具狀變
    更以前揭繼承人為被告，劉謝玉嬌之繼承人為劉世貴、劉世
    錦、謝尚達、謝尚明，有劉謝玉嬌之除戶謄本、繼承系統表
    及其繼承人之戶籍謄本在卷可參（見調解卷第131至138、22
    0頁），原告乃變更以前揭繼承人為被告。
　㈡原告起訴時原列共有人呂金盾被告，因呂金盾於109年11月11
    日死亡，其繼承人為呂永福、呂秀美、呂珮嫙，有呂金盾之
    除戶謄本、繼承系統表及其繼承人之戶籍謄本在卷可參（見
    調解卷第98至101、219頁），原告乃具狀變更以前揭繼承人
    為被告，並追加辦理繼承登記之聲明。嗣因呂金盾之繼承人
    於110年5月7日辦妥繼承登記完竣（見本院卷二第126頁），
    原告乃具狀撤回前開聲明。
　㈢原告起訴時原列共有人李語彤（原名李瑋萱）、郝懷新、李
    宥鑫（原名李翠娟）為被告，因李語彤、郝懷新、李宥鑫就
    系爭土地之應有部分，於起訴前之109年10月26日以拍賣為
    原因移轉登記予抵押權人高玉霞（見調解卷第82頁），原告
    乃具狀變更以高玉霞為被告。
　㈣被告梁劉益妹於訴訟繫屬中之111年1月6日死亡，其繼承人為
    梁麗雲、梁信鍊、梁信泰、梁信棣，有梁劉益妹之除戶謄本
    、繼承系統表及其繼承人之戶籍謄本在卷可稽（見本院卷 
    一第295至303頁），且前開繼承人均未拋棄繼承，原告乃具
    狀聲明由上開繼承人承受訴訟（見本院卷一第267至291、30
    5頁），嗣因繼承人已於111年5月27日辦理分割繼承登記（
    見本院卷二第132頁），由被告梁信泰登記取得被告梁劉益
    妹就系爭土地應有部分，原告於渠等為言詞辯論前具狀撤回
    對被告梁麗雲、梁信鍊、梁信棣之起訴，經本院送達（見本
    院卷二第138 至142 頁），已生撤回之效力。
　㈤被告呂立全於訴訟繫屬中之111年6月30日死亡，其繼承人為
    湯敏媛、呂其軒，有呂立全之除戶謄本、繼承系統表及其繼
    承人之戶籍謄本在卷可稽（見本院卷二第234至240頁），且
    前開繼承人均未拋棄繼承，原告乃具狀聲明由上開繼承人承
    受訴訟，並經本院送達書狀繕本（見本院卷二第210至232、
    242、248、250頁），是被告湯敏媛、呂其軒為被告呂立全
    之承受訴訟人，續行本件訴訟程序。
　㈥被告林許阿柑於訴訟繫屬中之111年7月18日死亡，其繼承人
    為林沛晴，且未拋棄繼承，有繼承系統表、家事事件（繼承
    事件）公告查詢結果、林許阿柑之除戶謄本及其繼承人之戶
    籍謄本在卷可稽（見本院卷二第274至282頁），原告乃具狀
    聲明由上開繼承人承受訴訟，並經本院送達書狀繕本（見本
    院卷二第262至273、288頁），是被告林沛晴為被告林許阿
    柑之承受訴訟人，續行本件訴訟程序。
　㈦至原告之聲明迭經變更，最後具狀變更聲明為：⒈被告劉世貴
    、劉世錦、謝尚達、謝尚明應就被繼承人劉謝玉嬌所有系爭
    土地(應有部分0000000分之2740)辦理繼承登記。⒉被告湯敏
    媛、呂其軒應就被繼承人呂立全所有系爭土地(應有部分894
    78分之112)辦理繼承登記。⒊被告林沛晴應就被繼承人林許
    阿柑所有系爭土地(應有部分0000000分之43840)辦理繼承登
    記。⒋兩造共有系爭土地應予分割，分割方法為：桃園市中
    壢地政事務所111年2月9日中地測字第1110002030號函附之1
    11年1月10日中地法土字第001500號土地複丈成果圖（下稱
    附圖)編號413(1)部分土地(面積1135.44平方公尺)分歸被告
    江文周、江文久、江朝賢共同取得，每人應有部分各3分之1
    ；附圖編號413(2)部分土地(面積1794.10平方公尺)分歸原
    告單獨取得；附圖編號413(0)部分土地(面積6320.60平方公
    尺)請准予變賣，所得價金由其餘被告按追加聲明暨聲明承
    受訴訟狀附表二所示之應有部分比例分配（見本院卷二第26
    9、270、286頁）。
　㈧經核原告前開追加被告及辦理繼承登記部分，乃因本件為共
    有物分割之訴訟，而部分共有人業於起訴前死亡或，故有追
    加原非當事人之人為被告而合一確定及聲明應辦理繼承登記
    之必要；至於原告訴之聲明雖迭經變更，然僅係就應辦理繼
    承登記部分按實際登記情形而為變更，與首揭規定核無不合
    ，應予准許，其餘部分則屬分割方法之變更，而分割共有物
    ，法院原不受兩造分割方案聲明之拘束，縱有變更聲明，惟
    其訴訟標的仍為共有物之分割，並無變更，僅屬補充或更正
    法律上之陳述，合先敘明。
二、本件除被告呂天讓、呂季超、呂立鋆外，其餘被告均經合法
    通知，無正當理由未於最後言詞辯論期日到場，核無民事訴
    訟法第386 條各款所列情形，爰依原告之聲請，由其一造辯
    論而為判決。
貳、實體方面：
一、原告主張：系爭土地為兩造所共有，各共有人應有部分比例
    如附表應有部分欄所示，兩造就系爭土地並無不分割之協議
    ，亦無因物之使用目的而有不能分割之情形，因共有人數眾
    多，各共有人對共有物管理方法並無共識，致系爭土地至今
    尚未開發，僅作為農田使用，未能有效發揮應有之經濟價值
    ，為此，爰依民法第823 條、第824條規定提起本件訴訟等
    語。並聲明：如上開變更後之聲明所示。
二、被告方面：
  ㈠被告呂天讓：不同意原告所提分割方案，因附圖編號413(0)
    部分土地沒有臨路，也沒有價值，故伊主張整塊土地變價等
    語。並聲明：原告之訴駁回。
  ㈡被告呂國松未於最後言詞辯論期日到庭，惟據其前於言詞辯
    論期日及所提書狀表示：不同意原告所提分割方案，且伊無
    方案提出等語。並聲明：原告之訴駁回。
　㈢被告曹宇成未於最後言詞辯論期日到庭，惟據其前於言詞辯
    論期日表示：不同意原告所提分割方案，因共有人之持分甚
    小，希望變價分割等語。並聲明：原告之訴駁回。
　㈣被告呂永福未於最後言詞辯論期日到庭，惟據其前於言詞辯
    論期日表示：不同意原告所提分割方案，伊希望分得之土地
    靠近馬路，沒有方案提出等語。並聲明：原告之訴駁回。
　㈤被告孫罔、謝金英、詹德進、鍾梅珠、陳蔡淑慎、林基竹、
    劉清漢、陳在沺、游振賢均未於最後言詞辯論期日到庭，惟
    據其等前於言詞辯論期日稱：不同意原告所提分割方案，希
    望整筆土地變價分割等語。並聲明：原告之訴駁回。
　㈥被告劉金娥、劉秋菊、劉美珠、劉美容、劉美齡、呂文亮、
    李宗淵雖未曾於言詞辯論期日到場，惟據渠等前於勘驗測量
    期日到場表示：同意分割。
　㈦被告江朝賢未曾於言詞辯論期日到場，惟於勘驗測量期日表
    示：伊祖先係佃農，系爭土地上建物為伊祖先留下，同意原
    告所提分割方案。
　㈧被告林彩鳳未曾於言詞辯論期日到場，惟其於勘驗測量期日
    到場表示：希望整筆土地變價分割。
　㈨被告呂季超：不同意分割。
　㈩被告呂立鋆：同意變價分割。
　其餘被告均未於言詞辯論期日到庭或提出書狀作何聲明或陳
    述。
三、得心證之理由：
  ㈠按因繼承，於登記前已取得不動產物權者，應經登記，始得
    處分其物權；各共有人，除法令另有規定外，得隨時請求分
    割共有物，但因物之使用目的不能分割或契約訂有不分割之
    期限者，不在此限，民法第759條、第823條第1項分別定有
    明文。次按法院裁判分割共有物，性質上為共有人間應有部
    分之交換，自屬處分行為，以各共有人之處分權存在為前提
    ，故提起分割共有物之訴，參與分割之當事人，以全體共有
    人為限，而各共有人之應有部分應以土地登記簿上所記載者
    為準。倘其繼承人因繼承，固於登記前已取得不動產物權，
    惟非經登記不得處分其物權，則在辦畢繼承登記前，其繼承
    人仍不得以共有人身分參與共有物之分割，但為求訴訟經濟
    起見，可許原告就請求繼承登記及分割共有物之訴合併提起
    ，即以一訴請求該死亡之共有人之繼承人辦理繼承登記，並
    請求該繼承人於辦理繼承登記後，與原告及其餘共有人分割
    共有之不動產。經查，系爭土地係兩造所共有，且如主文第
    1、2、3項所示被告未分別就被繼承人劉謝玉嬌、呂立全、
    林許阿柑所遺系爭土地所有權應有部分辦理繼承登記等情，
    有系爭土地登記謄本在卷可稽（見本院卷二第74、88、94頁
    ），系爭土地非經繼承登記，無法處分劉謝玉嬌、呂立全、
    林許阿柑所遺系爭土地所有權之應有部分，進而無從請求分
    割系爭土地，依訴訟經濟原則，應認原告於本訴訟中一併請
    求命如主文第1、2、3項所示被告分別就劉謝玉嬌、呂立全
    、林許阿柑所遺系爭土地所有權之應有部分辦理繼承登記，
    仍有權利保護之必要，應予准許。又共有人並未就系爭土地
    訂定不能分割之期限，系爭土地亦無法令限制不能分割，亦
    無依其使用目的不能分割之情形，且依前揭說明，原告請求
    分割系爭土地，依民法第823條第1項規定，各共有人均得隨
    時請求分割系爭土地，從而，原告基於系爭土地共有人之法
    律地位，請求本院判命先辦理繼承登記後，准為系爭土地之
    分割，為有理由。　
　㈡再按共有物之分割，依共有人協議之方法行之；分割之方法
    不能協議決定，或於協議決定後因消滅時效完成經共有人拒
    絕履行者，法院得因任何共有人之請求，命為下列之分配：
    一、以原物分配於各共有人。但各共有人均受原物之分配顯
    有困難者，得將原物分配於部分共有人。二、原物分配顯有
    困難時，得變賣共有物，以價金分配於各共有人；或以原物
    之一部分分配於各共有人，他部分變賣，以價金分配於各共
    有人。以原物為分配時，如共有人中有未受分配，或不能按
    其應有部分受分配者，得以金錢補償之，民法第824條第1、
    2、3項分別定有明文。又民法第824 條第2 項第2 款後段規
    定「以原物之一部分分配於各共有人，他部分變賣，以價金
    分配於各共有人」，因條文採用「各共有人」一詞，故就同
    一共有物對於全體共有人，應採相同分割方法（最高法院74
    年度第1 次民事庭會議決議㈡意旨參照、臺灣高等法院暨所
    屬法院105 年度法律座談會民事類提案第11號研討結果及審
    查意見）。另法院裁判分割共有物，須斟酌各共有人之利害
    關係、使用情形、共有物之性質及價值、經濟效用，符合公
    平經濟原則，其分割方法始得謂為適當（最高法院90年度台
    上字第1607號裁判要旨可資參照）。兩造既就系爭土地無法
    協議分割方法，則本院自應斟酌上開各項因素，以決定適當
    之分割方法。經查，系爭土地有耕地第三七五租約，係特定
    農業區（農牧用地），面積為9,250.14平方公尺，土地現況
    其上有未辦保存登記1建物，可由土地緊鄰之道路對外通行
    ，有系爭土地登記第一類謄本、本院110年11月22日勘驗筆
    錄及現場照片可稽（見本院卷一第177至183、209至213頁、
    卷二第52頁），審酌原告所提出之分割方案（見本院卷一第
    283頁、卷二第47、48頁），係以原告及被告江文周、江文
    久、江朝賢等3人以原物分割，並由被告江文周、江文久、
    江朝賢分配取得建物所在位置之附圖編號413(1)所示部分土
    地，原告分配取得附圖編號413(2)所示部分土地，其餘共有
    人分配取得附圖編號413(0)部分土地則採變價分割方式，然
    此就全體共有人未採取相同之分割方法，顯已違反民法第82
    4 條第2 項第2 款後段之規定，並不可行；又上開耕地三七
    五租約散存在各細分的土地上，亦不利土地的利用，可見依
    該分割方案並非妥適且有其困難，顯然無因該未辦保存登記
    建物坐落地點而使分割方案受限之必要。再審酌分割共有物
    之規定，旨在消滅物之共有狀態，以利融通與增進土地經濟
    效益，並考量全體共有人分割後所得之利用價值、前景，本
    件若採變價分割方式，兩造自得依其對系爭土地之利用情形
    、對系爭土地在感情上或生活上是否有密不可分之依存關係
    ，暨評估自身之資力等各項，以決定是否參與競標或行使優
    先承買之權利，以單獨取得系爭土地所有權，佐以系爭土地
    整筆經由市場公開競標，經良性公平競價結果，以較符合市
    場行情之價格予以變賣後，由各共有人按其應有部分比例分
    配取得變賣後之價金，顯更能維護系爭土地合理利用之經濟
    效益，並兼顧各共有人之經濟利益，屬妥適、合理、公平之
    分割方案。爰採變價分割方式，判決如主文第4項所示。
　㈢又按應有部分有抵押權或質權者，其權利不因共有物之分割
    而受影響。但有下列情形之一者，其權利移存於抵押人或出
    質人所分得之部分：一、權利人同意分割。二、權利人已參
    加共有物分割訴訟。三、權利人經共有人告知訴訟而未參加
    。前項但書情形，於以價金分配或以金錢補償者，準用第88
    1 條第1 項、第2 項或第899 條第1 項之規定，民法第824 
    之1 條第2 項、第3 項定有明文。查被告顧緒健將其就系
    爭土地如附表所示應有部分設定抵押權予受告知訴訟人李權
    峻，本院已對李權峻告知本件訴訟，有系爭土地登記第一類
    謄本、送達證書在卷可參（見本院卷二第116、146頁），而
    李權峻經本院告知訴訟後，未於言詞辯論期日到場，亦未具
    狀表明參加訴訟之意旨，則依前揭說明，李權峻應依民法82
    4 條第1 項準用同法第881 條第1 項、第2 項規定，就系爭
    土地變價後設定義務人即被告顧緒健可受分配之價金行使權
    利，附此敘明。
四、綜上所述，原告請求如主文第1、2、3項所示之被告，應分
    別就其被繼承人劉謝玉嬌、呂立全、林許阿柑所遺系爭土地
    所有權應有部分辦理繼承登記，及依民法第823 條第1 項規
    定，請求分割系爭土地，為有理由，並應予分割如主文第4 
    項所示。
五、本件為判決之基礎已臻明確，兩造其餘主張、陳述並所提證
    據均與本件之結論無礙，爰不再一一論述，附此敘明。
六、訴訟費用負擔之依據：民事訴訟法第80條之1 、第85條第2
    項。　　
中　　華　　民　　國　　111 　年　　12　　月　　 6　　日
                  民事第一庭    法　官　呂如琦
附表
編號 原告/被告 （以下編號均指被告） 共有人 應有部分  訴訟費用負擔 1 1 呂天讓 1252/89478  1252/89478 2 3 呂允娘 1878/89478  1878/89478 3 4 呂基胤 937/223695  937/223695 4 5 呂基漢 937/223695  937/223695 5 6 呂基成 937/223695  937/223695 6 7 呂如玉 937/223695  937/223695 7 8 呂如惠 937/223695  937/223695 8 9 呂國寶 6244/715824  6244/715824 9 10 呂國松 6244/715824  6244/715824 10 11 呂志強 1561/715824  1561/715824 11 12 呂季超 1561/715824  1561/715824 12 13 呂超羣 1561/715824  1561/715824 13 15 盧金英 224/44739  224/44739 14 16 楊鴻麒 112/44739  112/44739 15 17 楊竣文 112/44739  112/44739 16 18 呂文賓 336/89478  336/89478 17 19 孫罔 0000000000/00000000000  0000000000/00000000000 18 20 謝金英 0000000000/00000000000  0000000000/00000000000 19 21 詹德進 0000000000/000000000000  0000000000/000000000000 20 22 鍾梅珠 0000000000/00000000000  0000000000/00000000000 21 23 陳蔡淑慎 000000000000/0000000000000  000000000000/0000000000000 22 24 劉世祿 43840/0000000  43840/0000000 23 25 吳劉秀妹 43840/0000000  43840/0000000 24 26 劉世隆 43840/00000000  43840/00000000 25 27 朱劉蓮妹 43840/00000000  43840/00000000 26 28 劉金錞 43840/00000000  43840/00000000 27 29 劉富華 43840/00000000  43840/00000000 28 30 劉雙有 43840/00000000  43840/00000000 29 32 謝添富 43840/00000000  43840/00000000 30 33 劉添成 43840/00000000  43840/00000000 31 34 謝美雲 43840/00000000  43840/00000000 32 35 謝美蓮 43840/00000000  43840/00000000 33 36 劉世港 17536/0000000  17536/0000000 34 37 劉世海 17536/0000000  17536/0000000 35 38 劉世璋 17536/0000000  17536/0000000 36 39 劉金娥 43840/00000000  43840/00000000 37 40 劉秋菊 43840/00000000  43840/00000000 38 41 劉美珠 43840/00000000  43840/00000000 39 42 劉美容 43840/00000000  43840/00000000 40 43 劉美齡 43840/00000000  43840/00000000 41 132即45、1 33即46、13 4、135 劉世貴、劉世錦、謝尚達、謝尚明（即劉謝玉嬌之繼承人） 公同共有87680/00000000   連帶負擔87680/00000000 42 45 劉世貴 701440/000000000  701440/000000000 43 46 劉世錦 701440/000000000  701440/000000000 44 47 劉世南 701440/000000000  701440/000000000 45 48 劉世興 701440/000000000  701440/000000000 46 49 劉世鍚 701440/000000000  701440/000000000 47 50 劉桂玉 701440/000000000  701440/000000000 48 51 劉世新 131520/00000000  131520/00000000 49 52 劉文惠 131520/00000000  131520/00000000 50 53 陳秋羽（陳苾偆） 131520/00000000  131520/00000000 51 54 劉美君（劉締薈） 131520/00000000  131520/00000000 52 55 劉奕雄 131520/00000000  131520/00000000 53 56 劉奕滿 131520/00000000  131520/00000000 54 57 莊育金 131520/00000000  131520/00000000 55 58 莊育焜 131520/00000000  131520/00000000 56 59 莊夏江 131520/00000000  131520/00000000 57 60 莊寶香 131520/00000000  131520/00000000 58 61 莊寶珍 131520/00000000  131520/00000000 59 62 邱玉女 43840/00000000  43840/00000000 60 63 林源榮 306880/00000000  306880/00000000 61 64 林沛晴 43840/00000000  43840/00000000 62 65 姜林和枝 43840/00000000  43840/00000000 63 66 林四妹 43840/00000000  43840/00000000 64 67 田林六妹 43840/00000000  43840/00000000 65 68 林志賢 43840/000000000  43840/000000000 66 69 林如吟 43840/000000000  43840/000000000 67 70 袁芳勇 43840/00000000  43840/00000000 68 71 袁明楷 43840/00000000  43840/00000000 69 72 袁明煌 43840/00000000  43840/00000000 70 73 袁明鈴 43840/00000000  43840/00000000 71 143即64 林沛晴（即林許阿柑之承受訴訟人） 43840/0000000  43840/0000000 72 75 許蔡冬梅 43840/0000000  43840/0000000 73 76 葉秀英 131520/00000000  131520/00000000 74 77 許宗欽 43840/00000000  43840/00000000 75 78 許宗泰 43840/00000000  43840/00000000 76 79 許宗寶 43840/00000000  43840/00000000 77 80 許宗斌 43840/00000000  43840/00000000 78 81 許秀珍 43840/00000000  43840/00000000 79 82 呂濬易 1561/536868  1561/536868 80 83 呂權祐 1561/536868  1561/536868 81 84 呂浩全 1561/536868  1561/536868 82 87 陳鳳英 43840/00000000  43840/00000000 83 89 呂立鋆 336/89478  336/89478 84 90 呂立名 112/89478  112/89478 85 91 呂立安 112/89478  112/89478 86 141、142 湯敏媛、呂其軒（即呂立全之承受訴訟人） 112/89478  112/89478 87 93 游振賢 00000000/00000000000  00000000/00000000000 88 94 林基竹 00000000/00000000000  00000000/00000000000 89 95 劉清漢 00000000/00000000000  00000000/00000000000 90 96 陳在沺 00000000000000/00000000000000000  00000000000000/00000000000000000 91 97 張秧郘 10960/0000000  10960/0000000 92 98 黃麗華 10960/0000000  10960/0000000 93 99 黃麗錦 10960/0000000  10960/0000000 94 100 張麗貞 10960/0000000  10960/0000000 95 101 劉世標 公同共有131520/00000000  連帶負擔131520/00000000 96 102 劉黃阿梅    97 103 劉世泉    98 104 劉世文    99 105 劉世順    100 106 劉美珍    101 107 劉智寺 公同共有131520/00000000  連帶負擔131520/00000000 102 108 劉雅玲    103 109 劉世萬    104 110 劉世寶    105 111 劉桂梅    106 112 劉美蓉    107 113 呂文亮 1248/89478  1248/89478 108 114 劉康煒 1331/24855  1331/24855 109 原告 許修銘 86773/447390       86773/447390 110 115 曹宇成 448/447390  448/447390 111 116 郭呂春碧 448/447390  448/447390 112 117 呂學良 448/447390  448/447390 113 118 顧緒健 43840/00000000  43840/00000000 114 119 江文周 3661/89478  3661/89478 115 120 江文久 3661/89478  3661/89478 116 121 江朝賢 3661/89478  3661/89478 117 122 李宗淵 21920/00000000  21920/00000000 118 123 李宗卿 21920/00000000  21920/00000000 119 124 李宗政 21920/00000000  21920/00000000 120 125 林彩鳳 公同共有626/89478  連帶負擔626/89478 121 126 林自元    122 127 林春長    123 128 林寶珠    124 136 高玉霞 131520/00000000  131520/00000000 125 129 呂永福 112/89478  112/89478 126 131 呂珮嫙 112/89478  112/89478 127 130 呂秀美 112/89478  112/89478 128 139 梁信泰（即梁劉益妹之承受訴訟人） 43840/0000000  43840/0000000 

正本係照原本作成。
如對本判決上訴，須於判決送達後 20 日內向本院提出上訴狀。
如委任律師提起上訴者，應一併繳納上訴審裁判費。
中　　華　　民　　國　　111 　年　　12　　月　　7 　　日
　　　　　　　　　　　　　　　　書記官  王志成